# 对外经营采用权益法是否需要外币报表折算?

提问人：mullin 时间：2013-07-01 15:48:04
如需折算，如合营方不需要编制合并报表，如何列报?

回答人：chenyiwei
联营、合营企业为境外经营的，应把其按照其他原币编制的报表按照《企业会计准则第 19 号——外币折算》规定的程序折算到人民币报表后，以折算后的人民币报表为基础进行权益法核算。在折算后联营、合营企业报表中的“外币报表折算差额”项目中按比例应享有或者分担的份额，在投资方的权益法核算的报表中列报为其他综合收益性质的资本公积，不单独列为“外币报表折算差额”。

提问人：liubin988513 时间：2013-07-02 12:24:26
回复 mullin 的帖子
不能这样理解，单独作为其他综合收益。企业合并报表=合营或联营企业中应享有的份额+归属母公司股东权益+少数股东权益+母公司本身。

回答人：chenyiwei
两种情况都是其他综合收益。但对于子公司，因为其报表直接纳入合并报表，在合并报表中直接体现外币报表折算差额；对于联营企业，合并报表层面仅有长期投资一项资产，未直接将其外币报表纳入，所以列报在资本公积中。